【裁判字號】    99,訴,585
【裁判日期】    990813
【裁判案由】    毒品危害防制條例
【裁判全文】
臺灣臺北地方法院刑事判決               99年度訴字第585號
公  訴  人  臺灣臺北地方法院檢察署檢察官
被      告  甲○○
上列被告因毒品危害防制條例案件，經檢察官提起公訴（99年度
毒偵字第233號），本院判決如下：
    主  文
甲○○施用第一級毒品，累犯，處有期徒刑捌月。
    事  實
一、前科及執行情形:
  (一)甲○○前於民國85年間因違反肅清煙毒條例案件，適毒品危
    害防制條例公布施行，臺灣高等法院以87年度上訴字第1632
    號裁定送勒戒處所觀察、勒戒後，認有繼續施用毒品之傾向
    ，再經同院裁定令入戒治處所施以強制戒治1年，於執行3個
    月後，認無繼續戒治必要，裁定停止戒治，於88年1月25日
    停止戒治出監，期間付保護管束，於88年9月10日期滿並未
    經撤銷，視為強制戒治期滿，由臺灣高等法院於民國88年12
    月24日以87年度上訴字第1632號為免刑判決確定。其又於91
    年間，因施用第一級毒品案件，經臺灣板橋地方法院以92年
    度毒聲字第292號裁定送強制戒治，嗣因毒品危害防制條例
    修正公布施行，於93年1月9日釋放出監。臺灣板橋地方法院
    於92年7月2日以92年度訴字第1446號判處有期徒刑8月確定
    。適逢中華民國九十六年罪犯減刑條例公布施行，上開科刑
    經減為有期徒刑4月。
  (二)於82年間因犯公共危險罪，經臺灣高等法院於94年3月17日
    以83年度上訴字第6434號判處有期徒刑3年6月確定。其又於
    83年間因違反肅清煙毒條例及麻醉藥品管理條例案件，經臺
    灣桃園地方法院於83年10月24日以83年度訴緝字第140號分
    別判處有期徒刑3年6月、6月確定。另於83年間因犯妨害自
    由罪，經臺灣板橋地方法院於85年10月11日以85年度易緝字
    第215號判處有期徒刑3月確定，及犯偽造文書罪，經臺灣桃
    園地方法院於84年4月29日以83年度訴字第1494號判處有期
    徒刑5月確定。再於85年間因違反麻醉藥品管理條例案件，
    經臺灣高等法院於88年3月25日以87年度上訴字第1632號判
    處有期徒刑8月確定。上開科刑除所犯公共危險罪外，其餘
    各罪依中華民國九十六年罪犯減刑條例規定各減為有期徒刑
    1年9月、3月、1月又15日、2月又15日、4月，其中所犯公共
    危險罪之3年6月之刑與前開減得之1年9月、3月、1月又15日
    、2月又15日等各刑，合併定應執行有期徒刑5年8月確定，
    並與上開減得之4月（毒品）、4月（麻藥）之刑接續執行。
    入監執行後，於89年5月31日獲准假釋出監並付保護管束。
    前開假釋復於92年間遭撤銷假釋，入監執行殘刑，於96年7
    月16日縮刑期滿執行完畢。
二、甲○○竟仍不知悔改，基於施用第一級毒品之犯意，於98年
    12月4日6、7時許，在其友人張道坤（所涉違反毒品危害防
    制條例案件，另由檢察官進行偵查）位於臺北市萬華區○○
    ○路○段384號6樓之3住處，以針筒注射之方式，施用第一級
    毒品海洛因1次。嗣於同日10時50分許，為警持搜索票在上
    址搜索查獲。並扣得張道坤所有與本案並無關連之第一級毒
    品海洛因2包、注射針筒2支、提撥器2支、殘渣袋6個及分裝
    袋70個。
三、案經臺北縣政府警察局海山分局報告臺灣臺北地方法院檢察
    署檢察官偵查起訴。
    理  由
壹、程序事項：
    本件被告甲○○所犯係死刑、無期徒刑、最輕本刑為3年以
    上有期徒刑以外之罪，其於準備程序中就被訴事實為有罪之
    陳述，經法官告知簡式審判程序之旨，並聽取公訴人、被告
    之意見後，經本院合議庭裁定由受命法官獨任進行簡式審判
    程序。
貳、實體事項：
一、上揭犯罪事實，業據被告甲○○於本院審理時坦承不諱。又
    被告前開時、地為警查獲後，經警採集其尿液送驗結果呈嗎
    啡陽性反應，有臺灣檢驗科技股份有限公司於98年12月22日
    出具之濫用藥物檢驗報告各1紙在卷足憑（參毒偵字卷第48
    頁）。按海洛因經注射入人體後，約80%於24小時內自尿中
    排出，一般而言，尿液中能否驗出嗎啡陽性反應與其投與量
    、投與途徑、採尿時間、個人體質及檢驗方法之靈敏度有關
    ，國外曾有文獻報導注射6毫客之海洛因鹽酸鹽，其代謝物
    嗎啡之平均可檢出時限約為26小時（參照行政院衛生署藥物
    食品檢驗局（81）藥檢壹字第8114885號函）。被告於前開
    時、地，被警查獲採尿送驗結果，既呈嗎啡陽性反應，足認
    被告分別於上開時間，確有施用第一級毒品海洛因之犯行。
    是被告於本院審理中，就前開犯罪事實所為之任意性自白，
    具有相當程度之真實性，可以採信。從而，本件被告施用第
    一級毒品海洛因1次之犯行，事證明確，洵堪認定。被告前
    於85年間因違反肅清煙毒條例案件，適毒品危害防制條例公
    布施行，臺灣高等法院以87年度上訴字第1632號裁定送勒戒
    處所觀察、勒戒後，認有繼續施用毒品之傾向，再經同院裁
    定令入戒治處所施以強制戒治1年，於執行3個月後，認無繼
    續戒治必要，裁定停止戒治，於88年1月25日停止戒治出監
    ，期間付保護管束，於88年9月10日期滿並未經撤銷，視為
    強制戒治期滿，由臺灣高等法院於民國88年12月24日以87年
    度上訴字第1632號為免刑判決確定。其又於91年間，因施用
    第一級毒品案件，經臺灣板橋地方法院以92年度毒聲字第29
    2號裁定送強制戒治，並經臺灣板橋地方法院於92年7月2日
    以92年度訴字第1446號判處有期徒刑8月確定，此有臺灣高
    等法院被告前案紀錄表在卷可稽。其再犯本件施用第一級毒
    品罪，自應依法論科。
二、核被告所為，係犯毒品危害防制條例第10條第1項之施用第
    一級毒品罪。被告施用第一級毒品海洛因時，持有第一級毒
    品海洛因之低度行為其施用之高度行為所吸收，不另論罪。
    被告有如事實欄一之(一)、(二)所載之前科及執行情形，有臺灣
    高等法院被告前案紀錄表在卷可查。其於受有期徒刑之執行
    完畢後，5年內故意再犯本件有期徒刑以上之罪，為累犯，
    應依法加重其刑。爰審酌被告前已因施用毒品，受觀察勒戒
    、強制戒治之保安處分及科刑、執行，而再為本件犯罪，顯
    見其未因前所受保安處分、科刑及執行而決心改過，惟念施
    用毒品屬自戕行為，以及被告犯後於本院審理時坦承犯行之
    態度等一切情狀，量處如主文所示之刑。扣案之第一級毒品
    海洛因2包、注射針筒2支、提撥器2支、殘渣袋6個及分裝袋
    70個等物，被告於警詢時供稱是同時遭查獲之友人張道坤所
    有等語（參偵卷第7頁），核與張道坤於警詢時所供:「全都
    是我的。」等語相吻合，參以上開扣案物之查獲地點係張道
    坤居住之處所，被告並未居在住該處，業被告於本院審理時
    供述甚詳，是本院認為被告及張道坤於警詢時所供，應與事
    實相符，可以採信。被告嗣於本院翻異前詞，改稱扣案物係
    其所有云云，諉無足取。上開扣案之毒品及工具，並無證據
    證明與本案被告施用第一級毒品有何關連，且扣案之工具，
    亦非被告所有，爰均不另為沒收之諭知，附此敘明。
據上論斷，應依刑事訴訟法第273條之1、第299條第1項前段，毒
品危害防制條例第10條第1項，刑法第11條前段、第47條第1項，
判決如主文。
本案經檢察官蔡彥守到庭執行職務。
中    華    民    國    99    年    8     月    13    日
                  刑事第四庭  法  官  李桂英
上正本證明與原本無異。
如不服本判決應於收受送達後10日內向本院提出上訴書狀，並應
敘述具體理由；其未敘述上訴理由者，應於上訴期間屆滿後20日
內向本院補提理由書（均須按他造當事人之人數附繕）。
                              書記官  嚴君珮
中    華    民    國    99    年    8     月    13    日
附錄本案論罪科刑法條全文:
毒品危害防制條例第10條
施用第一級毒品者，處 6 月以上 5 年以下有期徒刑。
施用第二級毒品者，處 3 年以下有期徒刑。

司法院資訊處製作；財團法人民間司法改革基金會備份。
